【裁判字號】    99,易,21
【裁判日期】    990331
【裁判案由】    竊盜
【裁判全文】
臺灣桃園地方法院刑事判決                99年度易字第21號
公  訴  人  臺灣桃園地方法院檢察署檢察官
被      告  丙○○
上列被告因竊盜案件，經檢察官提起公訴（98年度偵字第18961
號），本院判決如下：
    主  文
丙○○犯竊盜罪，處有期徒刑參月，如易科罰金，以新臺幣壹仟
元折算壹日。
    事  實
一、丙○○係桃園縣蘆竹鄉○○路100 巷9 號「碩陽電機股份有
    限公司」（下稱碩陽公司）員工，竟意圖為自己不法之所有
    ，於民國98年7 月29日17時35分許，在上址公司倉庫內，竊
    取碩陽公司6 箱漆包線共224.1 公斤（價值約新臺幣44,820
    元），得手後以推車將該6 箱漆包線搬到其所有車牌號碼48
    01-VU 號自小客車，旋即駕車離去。嗣於同日17時45分許，
    碩陽公司員工乙○○發覺有異並向總經理甲○○報告，經調
    閱監視錄影畫面後，乃報警查獲，始悉上情。
二、案經甲○○訴由桃園縣政府警察局蘆竹分局報告臺灣桃園地
    方法院檢察署檢察官偵查起訴。
    理  由
一、本案認定犯罪事實所引用之下列供述及非供述證據，均經本
    院依法踐行調查證據程序，檢察官及被告於言詞辯論終結前
    均不爭執各該證據之證據能力，且亦查無依法應排除其證據
    能力之情形，是該等證據之證據能力均無疑義，合先敘明。
二、訊據被告丙○○固不否認有於上開時、地搬走碩陽公司紙箱
    之行為，然矢口否認有何竊盜行為，辯稱：伊因家裡有養小
    狗，為了帶公司廢棄的報紙回家供小狗使用，才用推車將裝
    有報紙的紙箱放到車上載回家，紙箱隔天便丟棄，且紙箱內
    並無漆包線云云。經查：
  (一)上開犯罪事實業據證人即碩陽公司員工乙○○於警詢、偵查
    、本院審理中指證歷歷，其於審理中結證略以：其當天看到
    被告從車子旁推了1 臺手推車回公司，之後就開車走了，便
    詢問其他員工有無看到被告推東西，均回答無，被告亦未事
    先跟公司報備，遂於當天18時許向甲○○報告，且第二天詢
    問被告時，被告說拿走的是剎車的紙箱，然負責剎車紙箱之
    人都會把紙箱拆平等語，偵查中結證內容略同，另稱被告推
    車時東張西望，形跡可疑等語；證人即碩陽公司總經理甲○
    ○亦於偵查中結證稱其第二天早上清查後發現短少224.1 公
    斤的漆包線，共約6 、7 箱，經調閱公司監視器後發現被告
    有推一些箱子離開，而其公司的空箱一定會拆掉以節省空間
    ，所以不可能是直立的箱子，但從監視畫面看箱子是直立貼
    好的等語，此外復有現場監視錄影光碟1 片、監視錄影擷取
    畫面2 張、倉庫照片2 張在卷可佐。參以被告於審理中表示
    ，與證人甲○○、乙○○均無恩怨，其等亦無誣告伊之動機
    等語，足認證人前揭證述，應非虛妄。
  (二)被告於警詢中稱，其當天確實拿了幾個紙箱回去要給小狗鋪
    地小便用（見偵卷6-7 頁）云云，嗣於偵訊中稱拿幾個紙箱
    沒印象，因內裝有舊報紙，故無法拆掉平放，且因當天早上
    手指被割傷，所以無法用手拿取紙箱，故使用推車運送紙箱
    ，紙箱於隔天就用完丟棄（見偵卷18-20 頁）云云，審理中
    則稱內裝之舊報紙約20餘天陸續使用完，紙箱是1 個晚上用
    完（見99年3 月16日審判筆錄第4 頁）云云。揆諸被告說詞
    前後反覆，一開始回答警詢之問題，均稱係拿「空紙箱」給
    小狗使用，而無一語提及報紙；後因無法解釋檢察官訊問「
    既然是空箱為何不先把箱子拆掉再拿走」，才改稱紙箱內裝
    有報紙。且紙箱有6 個之多，一夜之間將紙箱全部用完，實
    不合常情；如箱內確實裝有報紙，對於裝滿6 個紙箱的報紙
    ，被告竟能徒手搬運至3 樓住處，卻無法將之自公司1 樓搬
    運到車上，亦顯不合常情，足見被告應是將紙箱內之漆包線
    變賣脫手之後，紙箱已空，才能輕易將空紙箱搬到三樓住處
    。又本院勘驗現場監視錄影光碟結果，被告案發當時確有搬
    運紙箱且搬運時有用力推車（腰脊後拱、上身前傾、兩手外
    張施力等情形）之動作，顯示紙箱有相當沉甸之重量，如被
    告僅拿取20天份之舊報紙裝於6 個紙箱內，無需以如此大的
    力量推動推車；且畫面中之紙箱箱面平整、箱身稜角分明，
    外觀與使用過、拆開過的紙箱大相逕庭，被告復稱塞報紙進
    去，未再用膠帶將蓋子黏上，只有把報紙往下壓，何以蓋子
    不會翹起，顯違經驗法則。又證人乙○○於警詢中、審理中
    均稱其看到案發當天被告開車離去時，車子後車廂比較沈，
    似乎有載很重的東西；且被告當天比平常晚離開公司，雖稱
    於17時30分要去接太太下班所以較晚離開，但被告開車離去
    的方向和其太太上班地點及其住處都是反方向，嗣後還於18
    時許在大興路看到被告的車等情以觀，足見被告當天行蹤確
    實反常，復無法為合理說明，難認前揭所辯情詞可採。綜上
    ，被告犯行洵堪認定，應依法論科。
三、核被告丙○○所為，係犯刑法第320 條第1 項普通竊盜罪。
    。爰審酌被告在碩陽公司任職，竟利用職務之便，竊取公司
    所有財物，所得財物之價值、迄未與告訴人達成和解，犯後
    猶飾詞否認，未見悔意，惟念其素行尚非不端暨其知識程度
    與生活狀況等一切情狀，量處如主文所示之刑，及諭知易科
    罰金之折算標準，以資懲儆。
據上論斷，應依刑事訴訟法第299 條第1 項前段，刑法320 條第
1 項、第41條第1 項前段，刑法施行法第1 條之1 第1 項、第2
項前段，判決如主文。
本案經檢察官楊凱真到庭執行職務。
中    華    民    國    99    年    3     月    31    日
                  刑事第七庭審判長法  官  蕭世昌
                                  法  官  蔡世芳
                                  法  官  毛松廷
以上正本證明與原本無異。
如不服本判決應於收受判決後10日內向本院提出上訴書狀，並應
敘述具體理由。其未敘述上訴理由者，應於上訴期間屆滿後20日
內向本院補提理由書( 均須按他造當事人之人數附繕本) 「切勿
逕送上級法院」。
                                  書記官  陳恩如
中    華    民    國    99    年    3     月    31    日
附錄本判決論罪科刑之法條：
中華民國刑法第320條
（普通竊盜罪、竊佔罪）
意圖為自己或第三人不法之所有，而竊取他人之動產者，為竊盜
罪，處5  年以下有期徒刑、拘役或 5 百元以下罰金。
意圖為自己或第三人不法之利益，而竊佔他人之不動產者，依前
項之規定處斷。
前二項之未遂犯罰之。

司法院資訊處製作；財團法人民間司法改革基金會備份。
